臺灣高等法院臺南分院民事裁定　　　　　100年度抗字第134號
抗 告 人　卓承廣
　　　　　侯薇
　　　　　侯尚余
相 對 人　吳賢寬
　　　　　吳黃瓊英
上列抗告人因與相對人間請求遷讓房屋事件，對於民國100年7月
07日臺灣嘉義地方法院所為100年度聲字第163號聲請確定訴訟費
用額之裁定，提起抗告，本院裁定如下：
    主  文
抗告駁回。
抗告訴訟費用新臺幣壹仟元由抗告人負擔。
    理  由
一、按法院未於訴訟費用之裁判確定其費用額者，第一審受訴法
    院於該裁判有執行力後，應依聲請以裁定確定之。依此裁定
    所確定之訴訟費用額，應於裁定送達之翌日起，加給按法定
    利率計算之利息。民事訴訟法第91條第1項、第3項分別定有
    明文。又此一確定訴訟費用額之程序，僅在審究有求償權之
    一造當事人所開列之費用項目，及其提出支付費用之計算書
    等證據，是否屬於訴訟費用之範圍，以確定應負擔訴訟費用
    之他造當事人，所應賠償其訴訟費用之數額。至訴訟費用究
    應由何人負擔？按何比例負擔？悉依命負擔訴訟費用之確定
    裁判主文定之。又此所稱之訴訟費用，包括裁判費及民事訴
    訟法第77條之23至第77條之25所定之費用，亦即包括訴訟文
    書之影印費、攝影費、抄錄費、翻譯費，證人、鑑定人之日
    費、旅費及其他進行訴訟之必要費用。另按應付利息之債務
    ，其利率未經約定，亦無法律可據者，週年利率為 5％，民
    法第203條亦定有明文。該週年利率5％，即為前揭條文所稱
    之法定利率。最高法院亦分別著有87年度台聲字第400號、9
    8年度台抗字第705號民事裁定意旨足參。
二、經查兩造因請求遷讓房屋事件，經原法院於民國98年6月9日
    ，以97年度重訴字第78號判決抗告人敗訴後，抗告人雖提起
    上訴，然因未繳納裁判費，業經原法院於99年6月7日，以97
    年度重訴字第78號裁定駁回上訴，而確定終局判決終結各情
    ，既經本院調閱該事件全案卷證查核無訛，則相對人聲請裁
    定確定訴訟費用額，並向應負擔訴訟費用之抗告人徵收，於
    法自無不合。又依相對人提出之計算書，相對人吳賢寬預納
    第一審本訴裁判費新臺幣（下同）17萬9,992 元、及第一審
    地政複丈費及建物測量勘費及其他地政規費4,120 元，合計
    繳納訴訟費用18萬4,112 元，既有各該繳費收據在卷足憑。
    原法院為此裁定抗告人應連帶給付相對人之訴訟費用額，確
    定為18萬4,112 元及自原裁定送達抗告人翌日起至清償日止
    ，按週年利率5％計算之利息，經核認事用法並無不合。
三、抗告意旨雖略以：相對人吳賢寬以無原法院收狀字號之起訴
    狀，未經受理登記分案逕交法院秀股提起遷讓房屋訴訟，並
    自定訴訟標的金額為19,081,l59元，繳納裁判費179,992 元
    ，致應適用簡易訴訟程序之事件，違法以通常訴訟程序審理
    ，違背訴訟程序。另坐落嘉義市○○段○○段第6、6-3、6-4
    地號土地，原為日本人三輪英之所有，臺灣光復後由政府接
    管為國有土地，管理機關為中華民國財政部，相對人無各該
    土地所有權等由，指摘原裁定不當云云。惟因確定訴訟費用
    額之裁定程序，僅在補充命負擔訴訟費用之裁判，確定義務
    人應賠償權利人之具體數額而已，不得判斷其他實體上權利
    義務事項，既有如上述，抗告人以各該審判訴訟程序之實體
    爭執，資為其不應負擔系爭訴訟費用之理由，尚非本件確定
    訴訟費用額裁定程序所能審究，其抗告求廢棄原裁定，為無
    理由，應予駁回。又抗告人於同一抗告狀，併請求廢棄原法
    院98年07月20日所為97年度重訴字第78號核定訴訟費用額及
    命補繳第二審上訴裁判費之第一審裁定，及廢棄原法院98年
    04月23日所為97年度重訴字第78號核定反訴訴訟標的價額及
    命補繳反訴裁判費之第一審裁定，因均與本件確定訴訟費用
    額裁定之抗告程序無涉，亦非本抗告程序所得審究，併此敘
    明。
四、據上論結，本件抗告為無理由，應依民事訴訟法第495 條之
    1第1項、第449條第1項、第95條、第78條、裁定如主文。
中    華    民    國    100    年    11    月    7    日
                  民事第一庭     審判長法  官  丁振昌
                                       法  官  曾平杉
                                       法  官  林永茂
上為正本係照原本作成。
本裁定除以適用法規顯有錯誤為理由外，不得再抗告。如提再抗
告，應於收受送達後10日內向本院提出再抗告狀（須附繕本），
並繳納再抗告費新台幣一千元。
提起再抗告應委任律師或具有律師資格之人之委任狀；委任有律
師資格者，另應附具律師資格證書及釋明委任人與受任人有民事
訴訟法第466條之1第1項但書或第2項所定關係之釋明文書影本。
中    華    民    國   100    年    11    月    7     日
                                       書記官  謝素嬿
【附註】
民事訴訟法第495條之1第2項準用同法第466條之1第1、2項規定
：
(1)對於第二審判決上訴，上訴人應委任律師為訴訟代理人。但上
  訴人或其法定代理人具有律師資格者，不在此限。
(2)上訴人之配偶、三親等內之血親、二親等內之姻親，或上訴人
  為法人、中央或地方機關時，其所屬專任人員具有律師資格並
  經法院認為適當者，亦得為第三審訴訟代理人。
民事訴訟法第466條之2第1項：
  上訴人無資力委任訴訟代理人者，得依訴訟救助之規定，聲請
  第三審法院為之選任律師為其訴訟代理人。